【裁判字號】    99,交抗,1827
【裁判日期】    990929
【裁判案由】    違反道路交通管理處罰條例
【裁判全文】
臺灣高等法院交通事件裁定            99年度交抗字第1827號
抗  告  人
即受處分人  甲○○
上列抗告人因違反道路交通管理處罰條例案件，不服臺灣桃園地
方法院所為中華民國99年8月6日98年度交聲字第3544號裁定（原
處分案號：交通部公路總局新竹區監理所桃監裁罰字第裁52-DB0
000000號裁決書），提起抗告，本院裁定如下：
    主  文
抗告駁回。
    理  由
一、按汽車駕駛人，行經有燈光號誌管制之交岔路口闖紅燈者，
    處新台幣（下同）1,800元以上5,400元以下罰鍰，道路交通
    管理處罰條例第53條第1 項定有明文。又汽車駕駛人違反本
    條例第53條規定者，除依原條款處罰鍰外，並予記違規點數
    3 點，同條例第63條第1項第3款定有明文。
二、原裁定意旨略以：抗告人即受處分人甲○○於民國98年9月3
    日14時51分許，駕駛車牌號碼8GN-615 號重型機車行經桃園
    縣大溪鎮○○路與和平路口有燈光號誌管制之交岔路口，闖
    紅燈，為原舉發單位桃園縣政府警察局大溪分局南雅派出所
    警員宋志明目睹，當場攔停製單舉發。抗告人提出申訴，經
    原處分機關調查結果，仍認抗告人有前揭違規行為，於98年
    11月17日以桃監裁字第裁52一DB0000000 號裁決書，裁處罰
    鍰1,800元並記違規點數3點。抗告人雖辯稱：我行經上開交
    岔路口時，燈光號誌由黃燈變換為紅燈之際，並未闖紅燈云
    云。然證人即舉發員警宋志明於原審證述：抗告人確實闖紅
    燈直行，並非在黃燈變換之際通過等語(見原審卷第29頁)。
    而宋志明係執行公務之警員，與抗告人不相識，亦無嫌隙，
    其親睹上開違規行為，當場攔停製單舉發，當無設詞構陷之
    必要，亦無誤認之虞。此外，並有桃園縣政府警察局大溪分
    局南雅派出所26人勤務分配表、桃園縣政府警察局員警工作
    紀錄簿各1 份在卷可佐。因認抗告人有行經有燈光號誌管制
    之交岔路口闖紅燈之違規行為，原處分機關依道路交通管理
    處罰條例第53條第1 項、第63條第1項第3款規定，裁處罰鍰
    1,800元，並記違規點數3點，核無不當，抗告人聲明異議為
    無理由，應予駁回等語。
三、抗告意旨略以：抗告人於上開時地駕駛重型機車，於康莊路
    燈光號誌由黃燈轉為紅燈之際，行駛康莊路上，遇到距離號
    誌燈有40公尺之員警宋志明，其僅憑目測而未有路口監視錄
    影可佐，即遽認抗告人闖紅燈開單舉發，未慮及距離會產生
    視覺落差。且抗告人不知警員是否有業績壓力？派出所是否
    有開單績效？縣政府或處分機關分配之罰鍰收入，有無提撥
    作為員警獎勵金？爰請撤銷原裁定云云。
四、經查：
(一)本件抗告人於上揭時地，行經有燈光號誌管制之交岔路口闖
    紅燈，已據宋志明於原審結證：當時我有目睹抗告人由台三
    線進入康莊路，他不是右轉，而是紅燈直行，我人在康莊路
    上，距離號誌約20公尺，我看到抗告人騎乘重型機車闖紅燈
    ，... 現場五岔路口的時向很明確，我看到抗告人闖紅燈時
    ，康莊路燈號為綠燈，所以抗告人一定是闖紅燈，我確定當
    時燈光號誌沒有在變換。當時只有我一人執勤，我確定當天
    是親自開罰單，罰單是一人一本等語(見原審卷第29頁)。且
    上開路口為台3 線、康莊路、和平路、慈湖路、信義路等道
    路匯集之交岔路口，路口設有三色行車管制號誌燈等情，有
    桃園縣政府警察局大溪分局書函及交通號誌時向相片在卷可
    稽（見原審卷第16、33、34頁），核與抗告人之陳報狀附圖
    相符（見原審卷第39頁），則證人宋志明於原審所證其在康
    莊路上距路口約20公尺，明確看見康莊路的燈號為綠燈，並
    非正在變換，抗告人騎乘重型機車自台3 線進入康莊路，行
    進方向一定是紅燈等情，應符情理。且上開26人勤務分配表
    （見原審卷第42頁）顯示，於舉發時段宋志明確輪值勤區查
    察之勤務。又原審向桃園縣政府警察局大溪分局南雅派出所
    查詢上開交岔路口有無監視錄影，據稱抗告人提出申訴時，
    已經過二、三天，畫面已經洗掉等情，有電話紀錄查詢表在
    卷可按（見原審卷第24頁），已無從調取查證。此外，查無
    具體事證足認宋志明於原審所證有偏頗或不實之處，參以宋
    志明與抗告人素不相識，亦無仇隙，並於原審具結作證以擔
    保其證詞之真實性，自無甘冒偽證罪責而虛詞構陷之理；又
    宋志明係桃園縣政府警察局大溪分局南雅派出所警員，執行
    交通違規稽查乃屬職務上行為，所為舉發過程亦符規定，應
    可排除誤判之可能性。
(二)違反道路交通管理處罰條例定行政罰事件，固應由行政機關
    負舉證之責任，然本件已有宋志明之證述可憑，而抗告人僅
    空泛以上揭情詞置辯，並未提出任何證明方法以供調查，本
    院自難遽予採取。
五、綜上所述，抗告人行經有燈光號誌管制之交岔路口闖紅燈之
    違規事實，洵堪認定。原裁定以原處分機關依道路交通管理
    處罰條例第53條第1 項、第63條第1項第3款規定，裁處抗告
    人罰鍰1,800元，並記違規點數3點，核無違誤，因而駁回聲
    明異議，並無不合。抗告意旨仍執前詞，提起抗告，為無理
    由，應予駁回。
據上論斷，應依道路交通案件處理辦法第26條、刑事訴訟法第41
2條，裁定如主文。
中    華    民    國    99    年    9    月    29    日
                  刑事第二十四庭審判長法  官  李錦樑
                                      法  官  陳恒寬
                                      法  官  張惠立
以上正本證明與原本無異。
不得再抗告。
                                      書記官  陳珮茹
中    華    民    國    99    年    9    月    29    日

司法院資訊處製作；財團法人民間司法改革基金會備份。
